【裁判字號】    94,簡上,234
【裁判日期】    950209
【裁判案由】    傷害
【裁判全文】
臺灣嘉義地方法院刑事判決             94年度簡上字第234號
上  訴  人
即  被  告  乙○○
選任辯護人  吳啟勳律師
上列上訴人因傷害案件，不服本院嘉義簡易庭中華民國九十四年
十月十一日九十四年度嘉簡字第一一三九號第一審判決（聲請簡
易判決處刑書案號：臺灣嘉義地方法院檢察署九十四年度調偵字
第二一二號），提起上訴，本院管轄之第二審合議庭判決如下：
    主  文
上訴駁回。
    事  實
一、乙○○與丙○○於民國九十四年四月十一日晚上八時五分許
    ，在嘉義市○○路與忠義路之交岔路口，因交通事故發生爭
    執，乙○○竟基於普通傷害人身體之犯意，徒手毆打丙○○
    之眼部，致丙○○所戴之眼鏡鏡片破裂，碎片劃割其眼睛，
    受有右眼球破裂併右下鼻淚管斷裂、右眼瞼裂傷之傷害，並
    造成丙○○右眼目前視力零點零四，無法用眼鏡矯正，日後
    需接受角膜移植以改善視力之狀況。嗣經丙○○報警處理，
    始查悉上情。
二、案經丙○○訴由嘉義市警察局第一分局報請台灣嘉義地方法
    院檢察署檢察官偵查起訴。
    理  由
一、被告乙○○及辯護人對於被告以外之人在警詢及檢察官偵查
    時之陳述，表示對於其證據能力不爭執，且本院認為前開筆
    錄作成時之情況，合法且無不當，故被告以外之人在警詢及
    偵查時之陳述，自得為證據，先予敘明。
二、認定犯罪事實所憑之證據及理由：
    上訴人乙○○對於上揭時地與告訴人丙○○發生車禍一事雖
    不否認，然矢口否認有傷害犯行，辯稱：車禍發生後伊整個
    腳都麻掉，經過治療後才知道腳的神經萎縮，伊被撞成這樣
    不可能再去毆打告訴人云云。惟查：
  (一)據證人陳永晉在偵查中具結證稱：當天傍晚我在中山路與忠
    義街口統一商店買東西出來時，聽到車輛撞擊聲，我看見林
    某和洪某在吵，他們邊爭執邊毆打，我沒有看見何人先動手
    ，但情況幾乎都是乙○○在動手毆打，洪某只有推開林某的
    動作，沒有招架的力量，後來我看見洪某臉上都是血，林某
    身上也沒有異狀等語（見第三七二八號偵查卷第十八頁），
    而且上訴人於偵查中亦供稱：車禍發生後，伊看見告訴人要
    逃跑，伊就追上阻止告訴人逃跑，並拉告訴人之衣領，告訴
    人即毆打上訴人之身體等情（見前開偵查卷第八頁），依上
    述證人及上訴人之供述，上訴人見告訴人欲離開，即拉住其
    衣領，雙方並曾發生毆打之情形，雖然告訴人較為高大，然
    因上訴人學過氣功及武術，業據上訴人自承在卷，其斷不可
    能任由告訴人打他，依常情言，應會有所反抗，何況上訴人
    為阻止告訴人離開，雙方確曾發生毆打之情形。
  (二)本案經函詢國立成功大學醫學院附設醫院（以下簡稱成大醫
    院）結果：「一、患者經嘉義基督教醫院（患者陳述）轉來
    時，當時臉部及眼部並無發現如玻璃碎片等異物，（但患者
    自述其眼鏡為樹脂鏡片）。眼臉上下均有尖銳物造成之劃開
    傷口，致下眼瞼淚小管斷裂。角膜則有多起全層及非全層的
    破裂合併眼內虹膜嵌在角膜傷口。二、依傷害情形研究，應
    為多個、小型的尖銳物造成的傷口。但因未檢出異物（無玻
    璃碎片）無法確定為何異物造成，但無法排除因安全鏡片玻
    璃破裂所造成。」（見成大醫院九十四年十二月十九日函及
    病患診療資料摘錄表），且證人即成大醫院主治醫師甲○○
    於本院審理時亦證稱：告訴人到院時是沒有戴眼鏡，他的鼻
    墊是有淤青，在急診紀錄上也有寫到他有戴眼鏡，眼鏡破掉
    等語（見本審九十五年一月二十六日審判筆錄第七頁），又
    成大醫院之急診護理評估表內亦記載告訴人之主訴：被人以
    拳頭攻擊右眼等情及告訴人病歷表亦記載由於眼鏡破裂導致
    眼睛受傷等情。是由上可知，告訴人所戴眼鏡應非玻璃鏡片
    ，在受重擊後鏡片破碎，致碎片劃傷其眼球，而告訴人在發
    生車禍後，其眼睛並未流血，迨與上訴人發生爭執及毆打後
    始流血，故其眼睛受傷應係與上訴人發生爭執及毆打後才受
    傷，上訴人雖辯稱其未毆打告訴人云云，其所辯顯不可採，
    此外，復有成大醫院診斷證明書、告訴人在成大醫院就診之
    病歷表各一份附卷可按，其事證明確，上訴人犯行應堪認定
    。
三、論罪科刑之理由：
    核上訴人乙○○所為，係犯刑法第二百七十七條第一項傷害
    罪。上訴人雖以未毆打告訴人為由，認為原判決認事用法有
    誤，然查：原審依上述事證，適用前開法條，並審酌上訴人
    之犯罪情狀，就其傷害人之身體，處有期徒刑五月，如易科
    罰金，以三百元折算一日。其認事用法並無違誤，量刑亦屬
    妥適，上訴人之上訴並無理由，應予駁回。
四、適用法律依據：
    刑事訴訟法第四百五十五條之一第一項、第三項、第三百六
    十八條。
本案經檢察官李志明到庭執行職務
中    華    民    國    95    年    2     月    9     日
           刑事第三庭    審判長法  官  沈福財
                               法  官  卓春慧
                               法  官  陳仁智
以上正本證明與原本無異。
本件不得上訴。
中    華    民    國    95    年    2     月    9     日
                               書記官  李彩娥
附錄論罪科刑法條全文：
中華民國刑法第277條：
傷害人之身體或健康者，處三年以下有期徒刑、拘役或一千元以
下罰金。
犯前項之罪因而致人於死者，處無期徒刑或七年以上有期徒刑；
致重傷者，處三年以上十年以下有期徒刑。


司法院資訊處製作；財團法人民間司法改革基金會備份。
